高雄高等行政法院簡易判決
　　　　　　　　　　　　　　　　　　 94年度簡字第00190號
原　　　告　樺江營造股份有限公司
代　表　人　甲○○董事長
被　　　告　財政部高雄市國稅局
代　表　人　邱政茂局長
訴訟代理人　乙○○
上列當事人間因營業稅事件，原告不服財政部中華民國九十四年
四月十三日台財訴字第０九四０００四０三００號訴願決定，提
起行政訴訟。本院判決如下：
    主  文
原告之訴駁回。
訴訟費用由原告負擔。
　　事實及理由
一、緣原告於民國（下同）九十年三月間委託訴外人蕭河村施作
    室內隔間泥作補高工程，未依規定向實際承作人取得合法憑
    證，涉嫌取得虛設行號酈芢有限公司（下稱酈芢公司）所開
    立銷售額新台幣（下同）一五０、０００元，進項稅額七、
    五００元之統一發票，並持以申報扣抵銷項稅額，致生逃漏
    營業稅七、五００元，案經台北市稅捐稽徵處於九十年九月
    十四日查獲，移由高雄市稅捐稽徵處審理，因被告自九十二
    年一月一日起承接高雄市稅捐稽徵處營業稅相關業務，移由
    被告審理違章屬實後，乃依加值型及非加值型營業稅法（下
    稱營業稅法）第五十一條第五款規定，除補徵營業稅款七、
    五００元外，另按所漏稅額處以五倍罰鍰三七、五００元。
    原告不服，申請復查結果，被告於九十三年十二月二十日以
    財高國稅法字第０九三００七三三八０號復查決定：「罰鍰
    追減新台幣三０、０００元。其餘復查駁回。」等語；原告
    仍不甘服，提起訴願，遭決定駁回；遂提起本件行政訴訟。
二、原告起訴主張：(一)訴外人酈芢公司係經台北市政府八十八年
    一月十八日建一字第八八二五四四０一號核准設立登記，並
    領有經濟部公司執照及台北市政府營利事業登記證，為登記
    在案之合法經營廠商。原告於九十年三月間與其交易往來時
    ，訴外人酈芢公司業已合法經營兩年多，並且正常繳納營業
    稅。然被告認定原告委託訴外人蕭河村施作室內隔間泥作補
    高工程，未依規定向實際承作人取得合法憑證，無非以卷附
    之專案申請調檔統一發票查核清單、刑事案件移送書、訴外
    人蕭河村於財政部台灣省北區國稅局台北縣分局之說明書、
    處分書為據。惟查上開專案申請調檔統一發票查核清單僅證
    明原告持有酈芢公司開立之統一發票作為進項憑證並申報扣
    抵銷項稅額，訴外人蕭河村於財政部台灣省北區國稅局台北
    縣分局之說明書、處分書僅能說明其個人與酈芢公司有糾紛
    未釐清，而刑事案件移送書亦無法證明酈芢公司為虛設行號
    ，被告以上開證據認定原告違法行為，並不實在。(二)原告承
    作榮民工程股份有限公司（下稱榮民公司）「五股工業區勞
    工活動中心興建工程結構及裝修工作部分」時，因分包商厚
    翔工程有限公司（下稱厚翔公司）為樑柱接頭無法封模，需
    等間隔牆面完成後才能砌磚或封模灌漿，故厚翔公司必須停
    工等待而無法繼續施工，為配合現場施工作業，遂答應厚翔
    公司先趕工把泥作工作施作完成，而所遺留之「室內隔間泥
    作補高工程」，因厚翔公司必須繼續趕工無暇兼顧，只能由
    原告另覓廠商趕工，而原告設籍高雄，工地遠在台北，原告
    人地生疏，故酈芢公司乃經厚翔公司介紹而來，在酈芢公司
    幫助下，厚翔公司亦順利完成工程。整體工程於九十年八月
    二十日全部完工，並經九十一年八月九日通過驗收在案，由
    此可知酈芢公司確有參與工程之事實無訛，且酈芢公司之工
    程款屬零星小額，僅一五０、０００元，與總價款一億一千
    三百七十一萬六千元相比，僅占整體工程千分之一而已，若
    酈芢公司為虛設行號，則原告使用虛設行號憑證金額絕對不
    僅如此。原告係以合作金庫支票二紙，金額合計一五七、五
    ００元支付工程價款，並指定受款人為酈芢公司，而上揭支
    票亦經酈芢公司提領無誤，足證原告與酈芢公司交易行為完
    整、交易事證明確，足認原告與酈芢公司間有實際交易事實
    。(三)又訴外人蕭河村向原告報備時，言明係屬酈芢公司之員
    工，其對外亦以酈芢公司之代表自居，因此原告交易之對象
    並非訴外人蕭河村而係酈芢公司。換言之，本件工程接洽人
    雖為蕭河村，惟原告先以酈芢公司為進項憑證請款人，後以
    酈芢公司為付款指定受款人，且訴外人蕭河村並無異議，足
    見本件交易對象確為酈芢公司，依司法院釋字第二七五號解
    釋，原告並無過失云云，請求判決訴願決定及原處分（含復
    查決定）均撤銷。
三、被告則以：(一)查本件原告因承攬榮民公司「五股工業區勞工
    活動中心興建工程結構及裝修工作部分工程」，為配合工程
    進度，於九十年三月間委託訴外人蕭河村施作室內隔間泥作
    補高工程，未依規定向實際承作對象取得合法憑證，卻取具
    非實際交易之虛設行號酈芢公司所開立之字軌號碼FL000
    00000號統一發票一紙，銷售額一五０、０００元，稅
    額七、五００元，充作進項憑證，並持以申報扣抵銷項稅額
    ，經台北市稅捐稽徵處於九十年九月十四日查獲，經通報所
    轄高雄市稅捐稽徵處依法查處，嗣因被告自九十二年一月一
    日起承接該處營業稅相關業務，移由被告審理後，核已違反
    營業稅法第十九條第一項第一款規定，虛報進項稅額違章事
    實，洵堪認定，乃核定補徵營業稅七、五００元，並依同法
    第五十一條第五款規定，按所漏稅額七、五００元處以五倍
    之罰鍰三七、五００元，本非無據。原告不服，申請復查，
    被告復查決定以原告確有支付貨款及進項稅額予實際銷貨人
    ，且經查酈芢公司九十年度已依規定申報進、銷項資料並繳
    納營業稅，有財政部台北市國稅局中南稽徵所九十三年九月
    二日財北國稅中南營業二字第０九三００三一八六五號函及
    該公司九十年全年度各期營業人銷售額與稅額申報書足憑。
    從而原告核有上開財政部八十四年三月二十四日台財稅字第
    八四一六一四０三八號函釋「應依稅捐稽徵法第四十四條規
    定處以行為罰外，尚應依營業稅法第十九第一項第一款規定
    ，就其取得不得扣抵憑證扣抵銷項稅額部分，追補稅款，不
    再處漏稅罰」之適用，是本件復查決定改按稅捐稽徵法第四
    十四條規定處以罰鍰七、五００元，追減罰鍰三０、０００
    元，並無不合。(二)次查，系爭室內隔間泥作補高工程，係訴
    外人蕭河村施作，訴外人蕭河村坦承未依規定申請營業登記
    而承包工程，而以虛設行號酈芢公司所開立之統一發票交付
    定作人，亦經財政部台灣省北區國稅局台北縣分局核定補徵
    營業稅七、五００元，並裁處罰鍰二二、五００元在案，從
    而酈芢公司自無承作系爭室內隔間泥作補高工程之事實。故
    原告徒以系爭工程已如期完工，確已付清款項，所取得酈芢
    公司所開立之統一發票之日期、金額，將之比對原告二筆付
    款支票，其發生日期均在政府核准酈芢公司營業期間，而二
    筆貨款甚至連稅額差價皆符合，該統一發票品名，亦與原告
    室內隔間泥作補高工程吻合，同時所交付之二紙付款支票，
    指名酈芢公司，並加蓋禁止背書轉讓云云，執為酈芢公司確
    有承包系爭工程之理由，尚難資為其有利之認定。復按營利
    事業應據實給予或取得憑證，俾交易前後手稽徵資料臻於翔
    實，實乃建立正確課稅憑證制度所必要，是營業人購進貨物
    自應依規定取得實際銷售人所開立之憑證收執，始稱適法。
    營利事業一經查得有取自非「直接銷售人」開立憑證之行為
    ，違章事實即成立，自應依規定處罰，司法院釋字第二五二
    號解釋理由書論述甚詳可參。職是，本件系爭工程雖屬零星
    小額之工作，原告仍應依規定取具實際承作人所開立之憑證
    收執，而今原告徒以本件零星小額一五０、０００元之工作
    ，僅占整體工程千分之一而已，苟若酈芢公司係虛設行號，
    本件應不止於此等零星小額之價款云云置辯，顯係推諉卸責
    之詞，全然無稽。又原告以酈芢公司經台北市政府核准設立
    登記，並領有經濟部公司執照及台北市政府營利事業登記證
    等在案，堪證酈芢公司係合法經營之廠商而非虛設之行號乙
    節，惟查上開證照書表，僅足證明酈芢公司曾辦理公司登記
    及商業登記，並不足證明酈芢公司有依統一發票品名所載承
    作系爭室內隔間泥作工程之情事，故其主張，自不足採。(三)
    據台北市稅捐稽徵處調查結果，酈芢公司多數股東均表示並
    未投資該公司，又該公司負責人余家康及股東亦同時或登記
    為涉嫌虛設行號多家公司之負責人或股東，顯為同一虛設行
    號集團。再觀酈芢公司等虛設行號集團負責人明知無進貨、
    銷貨事實，竟於八十七年三月至九十一年六月間，取得不實
    發票，虛報進項金額計一、六０一、０七六、七七０元，虛
    報進項稅額八０、０五三、八六０元，同時虛開發票銷售額
    計一、八九七、一一四、二三三元，幫助他人逃漏營業稅九
    三、九六二、一七八元，嚴重侵蝕國家稅收，故酈芢公司為
    虛設行號並無向原告承作系爭發票所載工程，卻開立發票予
    原告一節，即堪認定。又系爭工程，原告自承係訴外人蕭河
    村施作，並經蕭河村坦承未依規定申請營業登記而承包工程
    ，經台北縣分局核定補稅及裁處罰鍰在案，已如前述。是原
    告自無將系爭室內隔間泥作補高工程交由酈芢公司施作，竟
    取得酈芢公司所開立之統一發票充作進項憑證，違章事實堪
    認。從而，原告執詞原處分卷以專案申請調檔統一發票查核
    清單、刑事案件移送書、訴外人蕭河村在台北縣分局所為之
    說明書及該分局處分書為據，尚缺乏依據云云，顯屬事後卸
    責之詞，要無可採。(四)綜上所述，本件原告於九十年三月間
    取得酈芢公司開立之發票，金額一五０、０００元，稅額七
    、五００元，充當進項憑證，並持以申報扣抵銷項稅額，惟
    酈芢公司並非原告就系爭發票所載工程之實際交易對象，故
    依上開所述，不論系爭工程是否小額零星及酈芢公司是否為
    虛設行號，原告均不得持系爭發票申報扣抵，然原告卻持以
    申報扣抵營業稅款，故被告依營業稅法第十九條第一項規定
    對原告補徵七、五００元之營業稅，並處罰七、五００元，
    即屬有據。又原告主張付款時，指定酈芢公司為實際交易對
    象、並以禁止背書轉讓之合作金庫支票二紙，支付本件工程
    之價款，與酈芢公司間確有實際交易事實乙節，惟查系爭工
    程承作人蕭河村資料乃由原告提供被告查核，益徵系爭工程
    實際由蕭河村承作，而為彌縫卸責之計，乃以禁止背書轉讓
    之支票支付，並由酈芢公司蓋章背書後存入酈芢公司帳戶，
    作成原告付款予酈芢公司之證明，以此製造酈芢公司有施工
    之假象。復按原告復查時聲稱系爭工程完工後亦須經其工地
    主任、部門主管、預算單位、會計部門等各單位之估驗、驗
    收、核算及付款手續，始屬完成全部手續，準此，原告對於
    本件系爭工程實際承作人不得諉為不知，則其取得非實際交
    易對象開立發票，縱非故意，疏失之責亦屬難卸，依司法院
    釋字第二七五號解釋，即應受處罰，原告所辯不足採信等語
    置辯，並求為判決駁回原告之訴。
四、按「營業人當期銷項稅額，扣減進項稅額後之餘額，為當期
    應納或溢付營業稅額。」「營業人因銷貨退回或折讓而退還
    買受人之營業稅額，應於發生銷貨退回或折讓之當期銷項稅
    額中扣減之。營業人因進貨退出或折讓而收回之營業稅額，
    應於發生進貨退出或折讓之當期進項稅額中扣減之。進項稅
    額，指營業人購買貨物或勞務時，依規定支付之營業稅額。
    」「營業人左列進項稅額，不得扣抵銷項稅額：一、購進之
    貨物或勞務未依規定取得並保存第三十三條所列之憑證者。
    」「納稅義務人，有左列情形之一者，除追繳稅款外，按所
    漏稅額處一倍至十倍罰鍰，並得停止其營業：．．．五、虛
    報進項稅額者。」行為時營業稅法第十五條、第十九條第一
    項第一款、第五十一條第五款規定。次按「營利事業依法規
    定應給與他人憑證而未給與，應自他人取得憑證而未取得，
    或應保存憑證而未保存者，應就其未給與憑證、未取得憑證
    或未保存憑證，經查明認定之總額，處百分之五罰鍰。」亦
    為稅捐稽徵法第四十四條明定。又「營業稅法第五十一條第
    五款規定，納稅義務人虛報進項稅額者，除追繳稅款外，按
    所漏稅額處五倍至二十倍罰鍰，並得停止其營業。依此規定
    意旨，自應以納稅義務人有虛報進項稅額，並因而逃漏稅款
    者，始得據以追繳稅款及處罰。．．．。」業經司法院釋字
    第三三七號解釋在案。復按「主旨：核釋營業人取得非實際
    交易對象所開之統一發票作為進項憑證申報扣抵銷項稅額案
    件之處理原則。請查照。說明．．．。二、為符合司法院大
    法官會議釋字第三三七號解釋意旨，對於營業人取得非實際
    交易對象所開立之統一發票作為進項憑證申報扣抵銷項稅額
    之案件，應視情節，分別依左列原則處理：（一）取得虛設
    行號發票申報扣抵之案件：１無進貨事實者．．．。２有進
    貨事實者：(1)．．．。(2)因虛設行號係專以出售統一發票牟
    取不法利益為業，並無銷貨事實，故取得虛設行號發票之營
    業人，自亦無向該虛設行號進貨並支付進項稅額之事實，除
    該營業人能證明確有支付進項稅額予實際銷貨之營業人，並
    經稽徵機關查明該稅額已依法報繳者，應依營業稅法第十九
    條第一項第一款規定，就其取得不得扣抵憑證扣抵銷項稅額
    部分，追補稅款，不再處漏稅罰外，其虛報進項稅額，已構
    成逃漏稅，應依營業稅法第五十一條第五款規定補稅並處罰
    。．．．。」「關於營業人有進貨事實而取得虛設行號開立
    之發票申報扣抵銷項稅額。如該營業人能證明確有支付進項
    稅額予實際銷售人，且經查明開立發票之虛設行號已依規定
    按期申報進、銷項資料，並按其申報之應納稅額繳納者，可
    依本部八十三年七月九日台財稅字第八三一六０一三七一號
    函說明二辦理。．．．。」亦分別經財政部八十三年七月九
    日台財稅字第八三一六０一三七一號、八十四年三月二十四
    日台財稅字第八四一六一四０三八號函釋示在案。查財政部
    上述函釋係上級機關為下級機關在執行職務時所為之解釋，
    性質上屬行政規則；其內容係闡明法規之原意，核與我國現
    行營業稅係屬加值型營業稅之特性暨前述司法院釋字第三三
    七號解釋意旨相符，加以現代之課稅大部分和納稅義務人之
    生活範圍相連結，故只有納稅義務人最了解其情況，也最接
    近課稅之證據資料，是上述函釋引入納稅義務人協力義務之
    精神，亦與客觀舉證責任之分配無違，故上述函釋自得自原
    法規生效時日起生效，爰予援用（司法院釋字第二八七號解
    釋參照）。
五、經查，原告於九十年三月間委託訴外人蕭河村施作室內隔間
    泥作補高工程，未依規定向實際承作人取得合法憑證，涉嫌
    取得虛設行號酈芢公司所開立之字軌號碼：FL000000
    00號一紙，銷售額一五０、０００元，進項稅額七、五０
    ０元之統一發票，並持向原處分機關處申報扣抵銷項稅額，
    致生逃漏營業稅七、五００元，案經台北市稅捐稽徵處於九
    十年九月十四日查獲，移由高雄市稅捐稽徵處審理，因被告
    自九十二年一月一日起承接高雄市稅捐稽徵處營業稅相關業
    務，移由被告審理違章屬實後，乃依營業稅法第五十一條第
    五款規定，除補徵營業稅款七、五００元外，另按所漏稅額
    處以五倍罰鍰三七、五００元。原告不服，申請復查結果，
    改依稅捐稽徵法第四十四條規定處以罰鍰七、五００元，追
    減罰鍰三０、０００元，其餘復查駁回等情，有九十一年十
    月二十三日台北市稅捐稽徵處刑事案件移送書、專案申請調
    檔統一發票查核清單及被告九十三年度財高國稅法違字第一
    Ｚ000000000號處分書、九十三年十二月二十日財
    高國稅法字第０九三００七三三八０號復查決定書附於原處
    分卷可稽，洵堪認定。本件兩造爭執者厥為原告承作榮民公
    司工程中「室內隔間泥作補高工程」部分，實際施作人係蕭
    河村，而原告卻取得酈芢公司統一發票作為進項憑證，並據
    以申報扣抵銷項稅額，被告除予以補徵營業稅七、五００元
    外，並裁處罰鍰七、五００元，是否適法；惟查：
  (一)本件「室內隔間泥作補高工程」部分，實際係由訴外人蕭河
    村所施作，且原告未曾與酈芢公司接觸，為原告所不爭（詳
    本院九十四年八月二十四日準備程序筆錄），而訴外人蕭河
    村自九十年三月一日至九十年三月二十日止，未依規定申請
    營業登記，違反營業稅法被處罰鍰二二、五００元，有財政
    部台灣省北區國稅局台北縣分局九十二年度財營業字第Ｚ0
    000000000000號處分書附卷可稽，且訴外人蕭
    河村亦以說明書表明承作系爭室內隔間泥作補高工程，而以
    虛設行號酈芢公司所開立之統一發票交付原告，則原告實際
    承作人為訴外人蕭河村而非酈芢公司，自屬無誤。原告未將
    系爭室內隔間泥作補高工程交由酈芢公司施作，卻取得酈芢
    公司開立之統一發票作為進項憑證，與法自有不合。原告徒
    以工程已如期完工，確已付清款項，所取得酈芢公司所開立
    之統一發票之日期、金額，將之比對原告二筆付款支票，其
    發生日期均在政府核准酈芢公司營業期間，而二筆貨款甚至
    連稅額差價皆符合，該統一發票品名，亦與原告室內隔間泥
    作補高工程吻合，同時所交付之二紙付款支票，指名酈芢公
    司，並加蓋禁止背書轉讓等語，主張酈芢公司確有承包系爭
    工程之理由，尚難據其為有利之認定。
  (二)又原告主張訴外人蕭河村為厚翔公司介紹，原告並無與酈芢
    公司接觸，且已以禁止背書轉讓支票支付工程價款，主張無
    故意過失云云。按「人民違反法律上之義務而應受行政罰之
    行為，法律無特別規定時，雖不以出於故意為必要，仍須以
    過失為其責任條件。但應受行政罰之行為，僅須違反禁止規
    定或作為義務，而不以發生損害或危險為其要件者，推定為
    有過失，於行為人不能舉證證明自己無過失時，即應受處罰
    。」司法院釋字第二七五號解釋在案。原告既係營業稅之納
    稅義務人，應依營業稅法規定申報銷售額、應納或溢付營業
    稅額，對其銷售額及稅額申報書、營業稅繳款書及帳冊憑證
    等營業稅申報資料應善盡注意及檢查義務，對於發票來源與
    實際承作人是否同一，亦應負有檢查及注意之義務，非僅得
    以距離遙遠、並無實際接觸等稍加努力即可排除之事實來免
    除應為之檢查、注意義務，況且訴外人蕭河村是否得代表酈
    芢公司，或為酈芢公司員工，尚非無從查證，原告焉有僅憑
    訴外人蕭河村之口頭告知其係代表酈芢公司，即予相信之理
    ？且原告於工程完工後亦需經過與各工程單位之估驗、驗收
    、核算及付款等手續，對於實際承作人究為訴外人蕭河村抑
    或酈芢公司，實難諉為不知，是原告此部分之主張亦不足採
    。
  (三)再查，營業人每期應繳納營業稅之計算，依營業稅法第十五
    條第一項之規定，係以銷項稅額扣減進項稅額後之餘額繳納
    當期營業稅，而營業人購進貨物未依規定取得憑證者，該憑
    證上載之進項稅額不得扣抵銷項稅額，同法第十九條第一項
    第一款規定亦明，是營業人雖有進貨事實，惟不依規定取得
    實際交易對象開立之進項憑證，而取得非實際交易對象開立
    之進項憑證，即不得以該進項憑證之進項稅額，申報扣抵銷
    項稅額，若竟申報扣抵銷項稅額時，該項已申報扣抵之銷項
    營業稅額顯未依法繳納，仍應依營業稅法第十九條第一項第
    一款規定，就其取得不得扣抵憑證扣抵銷項稅額部分，追補
    該項不得扣抵之銷項稅款，此亦經改制前行政法院即現之最
    高行政法院八十七年七月份第一次庭長評事聯席會議議決在
    案。次按我國現行加值型營業稅係就各個銷售階段之加值額
    分別予以課稅之多階段銷售稅，各銷售階段之營業人皆為營
    業稅之納稅義務人，故該非交易對象之人是否已按其開立發
    票之金額報繳營業稅額，並不影響本件營業人補繳營業稅之
    義務。是系爭工程之實際承攬人既係蕭河村而非酈芢公司，
    已如前述，則原告取得酈芢公司所開立之統一發票，銷售額
    一五０、０００元，稅額七、五００元，自屬非實際交易對
    象所開立之發票，而非屬合法憑證，既非屬合法憑證，自不
    得充作進項憑證而扣抵銷項稅額，原告持以扣抵，因而減少
    應納稅額七、五００元，自應補繳。
  (四)末查，稅捐稽徵法第四十四條規定：「營利事業依法規定應
    給與他人憑證而未給與，應自他人取得憑證而未取得，或應
    保存憑證而未保存者，應就其未給與憑證、未取得憑證或未
    保存憑證，經查明認定之總額，處百分之五罰鍰。」該規定
    立法意旨係為使營利事業據實給予或取得憑證，俾交易前後
    手稽徵資料臻於翔實，以建立正確課稅憑證制度，乃實現憲
    法第十九條規定之意旨。而上述稅捐稽徵法第四十四條所謂
    「依法」，係指依行為時營業稅法第三十二條第一項：「營
    業人銷售貨物或勞務，應依本法營業人開立銷售憑證時限表
    規定之時限，開立統一發票交付買受人」之規定而言。而所
    謂「他人」，則指貨物或勞務之實際直接買受人或直接銷售
    人，非指直接買受人或直接銷售人以外之他人。本件原告之
    進貨，雖有取得進項憑證，然其所取得者係非實際交易對象
    所開立之發票，原告並未向實際交易對象取得憑證，已如前
    述，即已該當首揭稅捐稽徵法第四十四條規定之違章行為，
    被告按未依規定取得進項憑證之總額處以百分之五，計七、
    五００元之罰鍰，自無不合。
六、綜上所述，原告前揭主張既不可採，則被告以原告於九十年
    三月間委託訴外人蕭河村施作室內隔間泥作補高工程，未依
    規定向實際承作人取得合法憑證，卻取得酈芢公司所開立之
    統一發票，銷售額一五０、０００元，並持以申報扣抵銷項
    稅額，致生逃漏營業稅七、五００元，乃依營業稅法第十五
    條、第十九條第一項第一款及稅捐稽徵法第四十四條規定，
    除補徵原告營業稅七、五００元外，並裁處罰鍰計七、五０
    ０元，並無違誤；訴願決定予以維持，亦無不合；原告起訴
    意旨求為均予撤銷，為無理由，應予駁回。並不經言詞辯論
    為之。
七、據上論結，本件原告之訴為無理由，爰依行政訴訟法第二百
    三十三條第一項、第二百三十六條、第一百九十五條第一項
    後段、第九十八條第三項前段，判決如主文。
中　　華　　民　　國　　94　　年　 　9　　月　 23  　 日
                        第二庭法  官　戴見草
以上正本係照原本作成。
如不服本判決，應於送達後20日內，向本院提出上訴狀並表明上
訴理由，如於本判決宣示後送達前提起上訴者，應於判決送達後
20日內補提上訴理由書（須按他造當事人人數附繕本）。
提起上訴應預繳送達用雙掛號郵票7份（每份34元）。
中　　華　　民　　國　　94　　年　 　9　　月　 23  　 日
　　　　　　　　　　　　　　　書記官  蔡玫芳
附註:
行政訴訟法第235條（第1項、第2項）:
對於適用簡易程序之裁判提起上訴或抗告，須經最高行政法院之
許可。
前項許可，以訴訟事件所涉及之法律見解具有原則性者為限。
